【裁判字號】    98,審訴,471
【裁判日期】    980630
【裁判案由】    違反毒品危害防制條例
【裁判全文】
臺灣新竹地方法院刑事宣示判決筆錄     98年度審訴字第471號
公  訴  人  臺灣新竹地方法院檢察署檢察官
被      告  甲○○
                    （另案
指定辯護人  本院公設辯護人周凱珍
上列被告因違反毒品危害防制條例案件，檢察官提起公訴（98年
度毒偵字第832 號）後，聲請改依協商程式而為判決，本院於中
華民國98年6 月30日下午4 時，在本院刑事第十一法庭宣示判決
，出席職員如下：
                審判長法  官  劉兆菊
法官起立朗讀判決主文、犯罪事實要旨、處罰條文，及告以上訴
限制、期間並提出上訴狀之法院，且諭知記載其內容：
一、主  文：
    甲○○施用第一級毒品，累犯，處有期徒刑玖月。又施用第
    二級毒品，累犯，處有期徒刑陸月。應執行有期徒刑壹年壹
    月。
二、犯罪事實要旨：
（一）甲○○前於民國87年間，因施用毒品案件，經臺灣苗栗地
      方院以87年度毒聲字第324 號裁定觀察、勒戒後，因認無
      繼續施用毒品之傾向，於87年9 月18日經釋放出所，並由
      臺灣苗栗地方法院檢察署檢察官於87年9 月23日以87年度
      偵字第4025號為不起訴處分確定。於88年間，因施用第二
      級毒品案件，經本院以88年度毒聲字第1025號裁定觀察、
      勒戒後，因認有繼續施用毒品之傾向，再經本院於88年7
      月5 日以88年度毒聲字第1243號裁定令入戒治處所施以強
      制戒治1 年，嗣其強制戒治執行滿3 月後，經戒治處所認
      無繼續戒治之必要，乃經本院於88年12日7 月以88年度毒
      聲字第2498號裁定停止戒治，於89年1 月4 日因停止其處
      分而出監，所餘戒治期間付保護管束，迄於89年6 月24日
      屆滿，視為強制戒治期滿執行完畢；刑責部分，則經本院
      於88年8 月16日以88年度竹東簡字第137 號判決判處有期
      徒刑4 月確定，嗣再經本院以89年度聲字第811 號裁定免
      除刑之執行確定；另於92年間，因施用第一、二級毒品案
      件，經本院於92年10月16日以92年度毒聲字第763 號裁定
      令入戒治處所施以強制戒治1 年，嗣因毒品危害防制條例
      於92年7 月9 日修正，並於93年1 月9 日施行，免予執行
      該次強制戒治處分；刑責部分，並經本院於92年12月10日
      以92年度竹東簡字第130 號判決判處有期徒刑6 月、5 月
      ，應執行有期徒刑9 月確定。另於92年間，因公共危險案
      件，經本院於92年11月13日以92年度竹東交簡字第102 號
      判決判處有期徒刑3 月確定。又於92年間，因贓物案件，
      再經本院於93年11月22日以93年度訴字第395 號判決判處
      有期徒刑6 月確定，上開3 案件，經本院以94年度聲字第
      17 8號裁定定其應執行刑為有期徒刑1 年又5 月確定(甲)。
（二）甲○○復於93年間，再因連續施用第二級毒品案件，經本
      院於93年9 月20日以93年度易字第453 號判決判處有期徒
      刑10月確定。另於93年間，因違反槍砲彈藥刀械管制條例
      案件，經臺灣高等法院於93年12月31日以93年度上訴字第
      3408號判決判處有期徒刑1 年6 月、併科罰金新臺幣（下
      同）5 萬元確定。又於93年間，因加重竊盜、恐嚇等案件
      ，經臺灣桃園地方法院於94年4 月8 日以94年度易緝字第
      18 號 判決分別判處有期徒刑9 月、7 月確定。復因偽造
      文書案件，經臺灣桃園地方法院於94年6 月28日以94年度
      簡字第73號判決判處有期徒刑6 月確定。上開4 案件，分
      別經減刑後，定其應執行刑為有期徒刑1 年8 月、併科罰
      金2萬5千元確定(乙)。(甲)(乙)接續執行後，甫於96年8 月10日
      因徒刑執行完畢出監。
（三）甲○○仍不知悔改，基於施用第一級毒品海洛因之犯意，
      於98年3 月4 日中午12時許，在新竹縣北埔鄉○○街67之
      4 號之居所，以將第一級毒品海洛因摻水置於注射針筒注
      射入體內之方式，施用第一級毒品海洛因1 次；另基於施
      用第二級毒品甲基安非他命之犯意，於98年3 月3 日下午
      2 時30分許，在新竹縣北埔鄉○○街67之4 號居所3 樓房
      間內，以將第二級毒品甲基安非他命置於玻璃球吸食器（
      未扣案）內燒烤後吸取其煙之方式，施用第二級毒品甲基
      安非他命1 次。嗣於98年3 月4 日下午4 時許，因另案為
      警持本院核發之拘票前往其上述居所拘提而查獲，經警採
      集其尿液送驗，鑑驗結果呈可待因、嗎啡、安非他命及甲
      基安非他命陽性反應，始查悉上情。
（四）案經新竹縣政府警察局竹東分局報告臺灣新竹地方法院檢
      察署檢察官偵查起訴後，經檢察官聲請認罪協商判決，由
      本院合議庭裁定由受命法官獨任改依協商程序而為判決。
三、處罰條文：
    毒品危害防制條例第10條第1項、第2項，刑法第11條前段、
    第47條第1項、第51條第5款。
四、協商判決除有刑事訴訟法第455條之4第1項第1款於本訊問程
    序終結前，被告撤銷協商合意或檢察官撤回協商聲請者；第
    2款被告協商之意思非出於自由意志者；第4款被告所犯之罪
    非第455條之2第1項所定得以協商判決者；第6款被告有其他
    較重之裁判上一罪之犯罪事實者；第7 款法院認應諭知免刑
    或免訴、不受理者情形之一，及違反同條第2 項「法院應於
    協商合意範圍內為判決；法院為協商判決所科之刑，以宣告
    緩刑或2 年以下有期徒刑、拘役或罰金為限」之規定者外，
    檢察官與被告均不得上訴。
五、如有前項得上訴之情形，得自收受宣示判決筆錄送達之日起
    10日內，向本院提出上訴書狀，上訴於第二審法院。
本案經檢察官王唯怡到庭執行職務。
中    華    民    國    98    年    6     月    30    日
                    刑事第九庭    書  記  官  林兆嘉
                                  審判長法官  劉兆菊
以上筆錄正本係照原本作成。
中    華    民    國    98    年    6     月    30    日
                                  書  記  官  林兆嘉
附錄本案論罪科刑法條全文：
毒品危害防制條例第10條
施用第一級毒品者，處6月以上5年以下有期徒刑。
施用第二級毒品者，處3年以下有期徒刑。


司法院資訊處製作；財團法人民間司法改革基金會備份。
